臺灣臺南地方法院刑事判決
109年度交簡上字第179號
上  訴  人  吳英進
即  被  告          



上列上訴人即被告因公共危險案件，不服本院民國109年10月12
日109年度交簡字第2746號刑事簡易判決（檢察官聲請簡易判決
處刑案號：109年度速偵字第1432號），提起上訴，本院判決如
下：
    主  文
上訴駁回。
    事  實
一、吳英進前因公共危險案件，經臺灣臺南地方法院以108年度
    交簡字第2157號判決判處有期徒刑4月確定，於民國108年11
    月29日易科罰金執行完畢。其復於109年9月11日16時40分許
    ，在臺南市永康區之友人住處飲用啤酒若干後，仍於同日17
    時30分許，騎乘車牌號碼000-000號普通重型機車欲返家，
    嗣於同日17時40分許，行經臺南市永康區復華一街與復國一
    路之路口處，因停等紅燈超越停止線，為警攔停稽查，發現
    吳英進身上疑有酒味而對其實施酒測，於同日17時56分，測
    得其吐氣酒精濃度為每公升0.69毫克。
二、案經臺南市政府警察局永康分局報告臺灣臺南地方檢察署檢
    察官偵查後聲請簡易判決處刑。
    理  由
一、按被告以外之人於審判外之陳述，雖不符刑事訴訟法第159
    條之1至之4之規定，然經當事人於審判程序同意作為證據，
    或於法院調查證據時，知有同法第159條第1項不得為證據之
    情，而未於言詞辯論終結前聲明異議而視為同意者，法院審
    酌該言詞陳述或書面陳述作成時之情況，認為適當者，亦得
    為證據，同法第159條之5第1項、第2項定有明文。本判決下
    列引用之各項證據，檢察官、被告吳英進於本院調查證據時
    ，均知曉為審判外之書面陳述，然至言詞辯論終結前均未
　　聲明異議，本院審酌各該證據作成之客觀環境及條件，均無
　　違法或不當取證或其他顯不可信之情形，作為證據使用皆屬
　　適當，依刑事訴訟法第159條之5之規定，均有證據能力。
二、訊據被告於警詢、偵查及本院審理時，對於上揭犯罪事實均
    坦承不諱，並有酒精測定紀錄表、財團法人臺灣電子檢驗中
    心呼氣酒精測試器檢定合格證書、台南市政府警察局舉發違
    反道路交通管理事件通知單各1份在卷可稽（警卷第11至15
    頁），本案事證明確，被告酒醉駕車之公共危險犯行洵堪認
    定。
三、論罪科刑
㈠、核被告所為，係犯刑法第185條之3第1項第1款之吐氣所含酒
    精濃度達每公升0點25毫克以上而駕駛動力交通工具罪。被
    告有如事實欄一所載之犯罪科刑及執行情形，此有臺灣高等
    法院被告前案紀錄表1份在卷可稽，其受有期徒刑之執行完
    畢後5年內，故意再犯本件有期徒刑以上之罪，為累犯。且
    依司法院大法官釋字第775號解釋意旨，被告本案與構成累
    犯之前案犯罪行為態樣、罪名均屬相同，且係於前案執行完
    畢不滿1年之短時間內再犯本案，足認被告未因前案經起訴
    、判決並執行而有所警惕，對於公眾交通安全顯然漠視，本
    院認被告本案應有依刑法第47條第1項規定加重其刑之必要
    。
㈡、原審以被告罪證明確，依刑事訴訟法第449條第1項前段、第4
    54條第2項，刑法第185條之3第1項第1款、第47條第1  項、
    第41條第1項前段、第42條第3項前段，刑法施行法第1  條
    之1第1項等規定，並審酌酒後駕車為近年交通事故發生之主
    因，影響國民身體、生命、財產至鉅，酒後不開車之觀念，
    亦經主管機關透過各傳播媒體長期宣導，應為社會大眾所共
    知，被告仍未知警惕，復犯本件，於酒後吐氣之酒精濃度達
    每公升0.69毫克而不能正常操控車輛安全駕駛之情形下，猶
    貿然騎乘普通重型機車上路，罔顧個人及往來大眾行車安全
    ，殊有不該。兼衡其酒測值達每公升0.69毫克之酒醉程度甚
    高，本案為警及時攔查而未肇生事故。另依其戶籍資料記載
    及警詢中自陳為國小肄業之智識程度，離婚，職業為油漆工
    ，經濟勉持之家庭生活狀況及犯後坦承犯行，態度尚可等一
    切情狀，量處有期徒刑5月、併科罰金新臺幣2萬元，有期徒
    刑如易科罰金、罰金如易服勞役，均以1千元折算1日，認事
    用法均無違誤，量刑亦稱妥適。
㈢、被告雖上訴主張其身體不好，希望可以判輕一點，請求減輕 
    量刑撤銷改判云云。惟按關於刑之量定及緩刑之宣告，係實
    體法上賦予法院得為自由裁量之事項，倘其未有逾越法律所
    規定之範圍，或濫用其權限，即不得任意指摘為違法，以為
    上訴之理由。又刑罰之量定，固屬法院自由裁量之職權行使
    ，但仍應審酌刑法第57條所列各款事由及一切情狀，為酌量
    輕重之標準，並非漫無限制。在同一犯罪事實與情節，如別
    無其他加重或減輕之原因，下級審量定之刑，亦無過重或失
    輕之不當情形，則上級審法院對下級審法院之職權行使，原
    則上應予尊重（最高法院72年台上字第6696號、75年台上字
    第7033號判例；85年度台上字第2446號、100年度台上字第6
    943號判決意旨參照）。本件原審判決斟酌全案情節，量刑
    並無濫用自由裁量之權限或顯然出入之情事，且無何科罰與
    罪責不相當之瑕疵可指，依前揭說明，本院即應予尊重，尚
    難逕認原審之刑罰裁量有何失當之情事，且本院審酌前述各
    項因素綜合判斷，亦認原審判決並無不當，被告上訴主張原
    審量刑過重而應減輕量刑撤銷改判云云，並無理由，當無可
    採，應予駁回。
據上論斷，應依刑事訴訟法第455條之1第3項、第368條，判決如
主文。
本案經檢察官董和平聲請簡易判決處刑，檢察官廖羽羚到庭執行
職務。
中　　華　　民　　國　　110 　年　　1 　　月　　27　　日
　　　　　　　刑事第七庭　審判長法  官　陳威龍

                                法　官　鄭銘仁        

                                法　官　高如宜
以上正本證明與原本無異。
不得上訴。
　　　　　　　　　　　　　　　　書記官  黃郁淇
中　　華　　民　　國　　110 　年　　1 　　月　　28　　日

附錄本案論罪科刑法條：
中華民國刑法第185條之3
駕駛動力交通工具而有下列情形之一者，處 2 年以下有期徒刑
，得併科 20 萬元以下罰金：
一、吐氣所含酒精濃度達每公升零點二五毫克或血液中酒精濃度
    達百分之零點零五以上。
二、有前款以外之其他情事足認服用酒類或其他相類之物，致不
    能安全駕駛。
三、服用毒品、麻醉藥品或其他相類之物，致不能安全駕駛。
因而致人於死者，處 3 年以上 10 年以下有期徒刑；致重傷者
，處 1 年以上 7 年以下有期徒刑。
曾犯本條或陸海空軍刑法第 54 條之罪，經有罪判決確定或經緩
起訴處分確定，於五年內再犯第 1 項之罪因而致人於死者，處
無期徒刑或 5 年以上有期徒刑；致重傷者，處 3 年以上 10 年
以下有期徒刑。